【裁判字號】    97,訴,1073
【裁判日期】    971225
【裁判案由】    違反毒品危害防制條例等
【裁判全文】
臺灣屏東地方法院刑事判決              97年度訴字第1073號
公  訴  人  臺灣屏東地方法院檢察署檢察官
被      告  甲○○
上列被告因違反毒品危害防制條例等案件，經檢察官提起公訴（
97年度偵字第4166號、97年度毒偵字第1460號），被告於本院準
備程序進行中，就被訴事實為有罪之陳述，經本院告知簡式審判
程序意旨，並聽取當事人之意見後，本院合議庭裁定由受命法官
獨任依簡式審判程序審理，判決如下：
    主  文
甲○○攜帶兇器竊盜，累犯，處有期徒刑壹年。扣案鉗子壹支沒
收。又施用第一級毒品，累犯，處有期徒刑壹年貳月。應執行有
期徒刑貳年。扣案鉗子壹支沒收。
    理  由
一、甲○○前於民國90年間，因施用毒品案件，經本院裁定送觀
    察勒戒，因認有繼續施用毒品傾向，再經本院裁定送強制戒
    治，嗣因停止戒治付保護管束，於90年9 月21日釋放出所，
    至91年2 月7 日保護管束期滿未經撤銷視為已執行完畢，並
    經臺灣屏東地方法院檢察署檢察官以91年度戒毒偵字第41號
    為不起訴處分確定；又於91年間，因施用毒品案件，經本院
    以91年度毒聲字第1313號裁定送強制戒治，嗣經本院裁定停
    止戒治，於92年7 月10日出所轉入監執行他案，並於93年1
    月9 日因法律修正而戒治報結。復於95年間，因多次施用毒
    品案件，經本院以95年度訴字第771 號判處有期徒刑1 年、
    1 年，另於同年間，因公共危險案件，經本院以95年度交簡
    字第653 號判處有期徒刑4 月，上3 罪經減刑後合併定應執
    行有期徒刑1 年1 月確定，並於96年12月7 日執行完畢。
二、甲○○意圖為自己不法之所有，基於竊盜之犯意，於97年6
    月2 日20時許，持其所有客觀上足以對他人生命、身體造成
    危險，可供兇器使用之鉗子1 支，至屏東縣枋寮鄉○○村○
    ○○路與忠誠路口「鈜彬企業有限公司」（下稱鈜彬公司）
    之工地內，以上開鉗子拆解固定拴後，竊取鈜彬公司所有為
    防止高壓電線相互碰觸使用之鋁製間隔器16個，以及以徒手
    之方式，竊取置於同處為防止高壓電線擺動過大使用之鐵製
    制震器24個，得手後於翌日將上開竊得之間隔器及制震器售
    與資源回收商賴茂田（另為緩起訴處分），變賣所得並旋而
    花罄。
三、甲○○另明知海洛因業經公告列為毒品危害防制條例之第一
    級毒品，不得非法持有、施用，竟基於施用第一級毒品之犯
    意，於97年6 月3 日20時許，在屏東縣枋寮鄉○○路○ 段31
    4 號住處內，以將海洛因粉末摻水置入其所有針筒後注射血
    管之方式，施用第一級毒品海洛因1 次。
四、嗣於97年6 月7 日16時50分許，為警至賴茂田經營之資源回
    收場查贓，發現前開間隔器及制震器而察覺有異，始循線查
    知上情。
五、案經屏東縣政府警察局枋寮分局報告臺灣屏東地方法院檢察
    署檢察官偵查起訴。
    理  由
一、本件被告甲○○所犯均係死刑、無期徒刑或最輕本刑為3 年
    以上有期徒刑以外之罪，亦非屬臺灣高等法院管轄第一審之
    案件，其於準備程序中就被訴事實為有罪之陳述，經本院告
    知簡式審判程序之旨，並聽取當事人意見後，經本院合議庭
    依刑事訴訟法第273 條之1 第1 項規定裁定由受命法官獨任
    進行簡式審判程序。又簡式審判程序之證據調查，依刑事訴
    訟法第273 條之2 規定，不受同法第159 條第1 項審判外陳
    述排除之限制；再被告對於卷內各項證據亦不爭執證據能力
    ，復無事證顯示有何違法取得或類此瑕疵之情，故卷內所列
    各項證據，自均有證據能力，合先敘明。
二、竊盜部分（事實欄二）：
    上揭事實欄二所示竊盜犯行之事實，業據被告於本院準備程
    序中坦承不諱（見本院97年12月11日準備程序筆錄第3 頁）
    ，核與證人即鈜彬公司負責人邱金寶證述遭竊情節、證人即
    資源回收商賴茂田證述被告銷贓過程等情均大致相符（見警
    卷第00000000000 號第14、19頁），並有贓物認領保管單1
    紙、查獲照片6 張附卷可稽（見偵卷第14-15 頁，見警卷第
    00 000000000號第14、19、36-37 頁），以及被告所有於行
    竊時所攜之鉗子1 支扣案可證。是認被告上開自白與事實相
    符，堪以採信。綜上，本件被告所為竊盜犯行事證明確，此
    部分之犯行足可認定，應依法論科。
三、施用第一級毒品部分（事實欄三）：
    上揭事實欄三所示施用毒品犯行之事實，業據被告於偵查及
    本院準備程序中均坦承不諱（見毒偵卷第8 頁、本院97年12
    月11日準備程序筆錄第3 頁），又其於97年6 月7 日21時50
    分許為警採集之尿液送驗結果，亦呈嗎啡陽性反應，有臺灣
    檢驗科技股份有限公司於97年7 月1 日出具之濫用藥物尿液
    檢驗報告、屏東縣政府警察局枋寮分局偵辦疑似施用毒品尿
    液檢體送驗代號與真實姓名對照表各1 紙附卷可稽（見警卷
    第00000000000 號第9-10頁）。是認被告上開自白與事實相
    符，堪以採信。綜上，本件被告所為施用第一級毒品犯行事
    證明確，此部分之犯行足可認定，應依法論科。
四、刑法第321 條第1 項第3 款之攜帶兇器竊盜罪，係以行為人
    攜帶兇器竊盜為其加重條件，此所謂兇器，其種類並無限制
    ，凡客觀上足對人之生命、身體、安全構成威脅，具有危險
    性之器物均屬之，且祇須行竊時攜帶此種具有危險性之兇器
    為已足，並不以攜帶之初有行兇之意圖為必要（74年3 月19
    日最高法院74年度第3 次刑事庭會議決議參照）。本件被告
    為事實欄二所示竊盜犯行時，為拆除間隔器固定拴所攜用之
    鉗子1 支，係質地堅硬之金屬物品，持之揮舞足對人之生命
    、身體、安全構成威脅，在客觀上顯然具有危險性，屬兇器
    無疑。末按電業法第105 條之規定，係在保護供給電能之事
    業，此觀該法第1 條之立法目的即知（最高法院84年台非字
    第214 號判例意旨參照）。本件遭竊之間隔器及制震器，乃
    被告取自鈜彬公司之工地，該公司尚非電業法所稱之電業經
    營者，故尚無電業法第105 條之適用，併此敘明。
五、查被告前因施用毒品案件，經法院裁定送強制戒治執行等情
    ，有上開被告毒品前案執行情形，及其前案紀錄表及刑案資
    料查註紀錄表各1 份為憑，其於強制戒治執行後，5 年內再
    犯毒品危害防制條例第10條第1 項之罪，是依同條例第23條
    第2 項之規定，應予依法追訴。
六、核被告所為，就事實欄二所示犯行部分，係犯刑法第321 條
    第1 項第3 款之加重竊盜罪；就事實欄三所示犯行部分，係
    犯毒品危害防制條例第10條第1 項之施用第一級毒品罪。被
    告就施用毒品犯行部分，其持有之低度行為應被施用之高度
    行為所吸收，不另論其非法持有第一級毒品之罪。被告所犯
    上開各罪間，犯意各別，行為互殊，應予分論併罰。查被告
    有如事實欄所載之犯罪科刑執行情形，有上開前案紀錄資料
    可查，其於徒刑執行完畢後，5 年內故意再犯本件有期徒刑
    以上之各罪，為累犯，均應依刑法第47條第1 項之規定加重
    其刑。
七、爰審酌被告自79年間起，即陸續因違反槍砲彈藥刀械管制條
    例、麻醉藥品管理條例、竊盜、酒醉駕駛之公共危險、毒品
    危害防制條例等案件，多次歷經刑事偵審程序、入監執行、
    執畢出獄等情，素行不佳，有上開前案紀錄資料可查，而其
    法治觀念卻猶仍薄弱，未見警惕，復犯下本件數起犯行，實
    有不該；且被告正值青壯，非無謀生能力，卻不思以正當手
    段賺取財物，竟圖不勞而獲為本案竊盜犯行，犯罪動機可議
    ；再被告前經法院裁定送觀察勒戒、強制戒治及因施用毒品
    遭判處徒刑，仍不知悔改，猶繼續施用毒品，所為亦不足取
    ；另本案經查獲後，被告一度於偵查中試圖狡辯犯行，未見
    悔意，犯後態度欠佳；惟念其竊取之財物業經尋獲歸還被害
    人，及施用毒品乃自戕行為，暨被告終於能在審判中供承一
    切犯行，面對己身刑責等一切情狀，分別量處如主文所示之
    刑，並定其應執行之刑，以示懲儆。
八、扣案鉗子1 支係被告所有，並供事實欄二所示竊盜犯行所用
    ，業據其供承在卷，爰依刑法第38條第1 項第2 款之規定宣
    告沒收。至被告所有供其犯本件施用第一級毒品罪所用之注
    射針筒，並未扣案，且於查獲前已遭其丟棄乙節，業經被告
    於本院審理中自承明確，是已無沒收之必要，爰不宣告沒收
    ，併此敘明。
據上論斷，應依刑事訴訟法第273 條之1 第1 項、第299 條第1
項前段，毒品危害防制條例第10條第1 項，刑法第11條前段、第
321 條第1 項第3 款、第47條第1 項、第51條第5 款、第38條第
1 項第2 款，判決如主文。
本案經檢察官許大偉到庭執行職務。
中    華    民    國    97    年    12    月    25    日
                  刑事第四庭  法  官  江振源
以上正本證明與原本無異。
如不服本判決，應於判決送達後10日內向本院提出上訴狀（應附
繕本），其未敘述上訴理由者，應於上訴期間屆滿後20日內補提
理由書狀於本院，上訴於臺灣高等法院高雄分院。
中    華    民    國    97    年    12    月    26    日
                              書記官  潘豐益
附錄本判決論罪科刑法條：
刑法第321條第1項第3款
犯竊盜罪而有左列情形之一者，處6月以上5年以下有期徒刑：
三、攜帶兇器而犯之者。
毒品危害防制條例第10條第1項
施用第一級毒品者，處6月以上5年以下有期徒刑。


司法院資訊處製作；財團法人民間司法改革基金會備份。
